臺灣雲林地方法院民事裁定
110年度繼字第603號
聲  請  人  吳宏飛  



上列聲請人聲請選任遺產管理人事件，本院裁定如下：
    主    文
聲請駁回。
聲請程序費用由聲請人負擔。
    理    由
一、本件聲請意旨略以：緣被繼承人吳瑞宸為禾瑞國際策略有限
    公司及瑞杰國際顧問有限公司之代表人及唯一股東，因被繼
    承人於民國110年1月15日死亡，致使上開公司構成解散之事
    由，而其法定繼承人均已向法院為拋棄繼承，且其親屬會議
    並未選定被繼承人之遺產管理人，因此未能依法辦理上開公
    司之解散登記與清算等事務。又聲請人為被繼承人之胞弟，
    聲請人雖已聲明拋棄繼承，然為礙其擔任遺產管理人之資格
    ，為此，爰依法聲請選任被繼承人之遺產管理人等語。
二、按繼承開始時，繼承人之有無不明者，由親屬會議於一個月
    內選定遺產管理人，並將繼承開始及選定遺產管理人之事由
    ，向法院報明。無親屬會議或親屬會議未於前條所定期限內
    選定遺產管理人者，利害關係人或檢察官，得聲請法院選任
    遺產管理人，為民法第1177條、第1178條所明定。又利害關
    係人或檢察官聲請選任遺產管理人時，其聲請書應記載下列
    事項，並附具證明文件：㈠聲請人。㈡被繼承人之姓名、最後
    住所、死亡之年月日時及地點。㈢聲請之事由。㈣聲請人為利
    害關係人時，其法律上利害關係之事由，家事事件法第136
    條第1項定有明文。次按非訟事件之聲請，不合程式或不備
    其他要件，法院應以裁定駁回之。但其情形可以補正者，法
    院應定期間先命補正，非訟事件法第30條之1條定有明文。
    而家事非訟事件除別有規定外，準用非訟事件法，家事事件
    法第97條規定甚明。
三、經查，聲請人主張其係被繼承人吳瑞宸之弟，並聲請選任由
    其擔任被繼承人之遺產管理人。惟查，聲請人業已拋棄對被
    繼承人之繼承權，此經本院依職權調閱本院110年度繼字第1
    64號拋棄繼承事件卷宗確認無誤，此部分難認聲請人與被繼
    承人間具有法律上利害關係而屬利害關係人。準此，本院遂
    於110年7月12日裁定命聲請人應於收受裁定後5日內補正：㈠
    釋明並提出其與被繼承人間具有法律上利害關係之文件。㈡
    陳報被繼承人尚存之全部遺產為何？該裁定已於110年7月15
    日送達聲請人，有送達證書在卷可稽，惟聲請人迄今仍未補
    正，致本院無從判斷聲請人與被繼承人有何利害關係、及是
    否有應選任遺產管理人之必要。揆諸前開規定，聲請人之聲
    請於法不合，應予駁回。
四、依家事事件法第97條，非訟事件法第21條第1項規定，裁定
    如主文。
中　　華　　民　　國　　110 　年　　7 　　月　　28　　日
                    家事法庭　　法　官  林秋火
以上正本係照原本作成。
如不服本裁定應於送達後10日內向本院提出抗告狀，並繳納抗告
費新臺幣1,000元。
中　　華　　民　　國　　110 　年　　7 　　月　　28　　日
                                書記官　鄭景徽